【裁判字號】    89,訴,1388
【裁判日期】    891031
【裁判案由】    毒品危害防制條例
【裁判全文】
台灣板橋地方法院刑事判決                        八十九年度訴字第一三八八號
    公  訴  人  台灣板橋地方法院檢察署檢察官
    被      告  甲○○
右列被告因違反毒品危害防制條例案件，經檢察官提起公訴（八十九年度毒偵緝字第
七八四、七八五號），本院判決如左：
    主  文
甲○○連續施用第一級毒品，處有期徒刑捌月，扣案之海洛因淨重壹點壹壹公克沒收
銷燬之、注射針筒支及吸管壹支均沒收；又施用第二級毒品，處有期徒刑月；應
執行有期徒刑拾月，扣案之海洛因淨重壹點壹壹公克沒收銷燬之、注射針筒支及吸
管壹支均沒收。
    事  實
一、甲○○前因施用毒品案件，經依本院裁定送觀察、勒戒後，無繼續施用毒品之傾
    向，業經台灣板橋地方法院檢察署檢察官於民國（下同）八十七年八月十八日，
    以八十七年度偵字第一三四０七號不起訴處分確定。嗣又基於概括之犯意，自八
    十九年二月間起至同年六月二十七日止（起訴書略載為六月初止），先後在台北
    縣鶯歌鎮○○街十號四樓及台北縣鶯歌鎮○○○路三八五號工廠內（起訴書漏載
    台北縣鶯歌鎮○○○路三八五號工廠），將第一級毒品海洛因以吸管取出放入於
    針筒內，再加入清水後，注射皮下之方式，施用第一級毒品海洛因多次，平均每
    日施用一次；復另行起意，於八十九年五月十八日晚七時許為警查獲前九十六小
    時內，在不詳地點以不詳之方法，施用第二級毒品安非他命一次。嗣分別於八十
    九年四月十九日晚七時四十分許，在台北縣鶯歌鎮○○○路三八五號為警查獲，
    並扣得其所有海洛因（查獲時重量不詳，經檢驗剩餘淨重一‧一一公克檢還）及
    其所有且供施用之注射針筒二支、吸管一支；又於八十九年五月十八日晚七時許
    ，經警在台北縣鶯歌鎮○○○路三八五號查獲，同時扣得其所有供施用海洛因所
    用之針筒一支及非其所有之吸食器一個、橡皮管一條、殘渣袋二個及鏟食吸管二
    支；復於八十九年六月二十八日，在台北縣鶯歌鎮○○○路三八五號為警查獲。
    經台灣板橋地方法院檢察署官向本院聲請裁定將其送勒戒處所觀察、勒戒，經認
    定甲○○有繼續施用毒品之傾向。
二、案經台北縣警察局板橋分局及海山分局（起訴書誤為三峽分局）先後報請台灣板
    橋地方法院檢察署檢察官偵查起訴。
    理  由
一、訊據被告甲○○對於上述時地多次施用第一級毒品安非他命之事實坦承不諱，並
    有如事實欄所載之物扣案可資佐證；再被告先後為警查獲時所採集之尿液檢體，
    經分別送往台北縣衛生局及台灣檢驗科技股份有限公司檢驗之結果，確有海洛因
    代謝物嗎啡之陽性反應，此有該局、公司之檢驗成績書、檢驗報告二紙在卷可稽
    ；再查獲被告時所扣得之海洛因經送往法務部調查局鑑驗結果，亦確係毒品海洛
    因，此有該局檢驗通知書又紙附卷可佐；另被告矢口否認有施用第二級毒品之犯
    行；惟查：被告查獲時所採集之尿液檢體，經送往台北縣衛生局以化學薄層層析
    法酵素免疫分析法檢驗結果，確有甲基安非他命陽性之反應，有該局八十九年六
    月二十八日八九北衛檢字第四０七八一號函附檢驗成績書在卷可參；又經本院再
    送往法部調查局以螢光偏極免疫分析法篩驗，並以氣相層析質譜儀分析法檢驗之
    結果，仍有甲基安非他命陽性之反應。是被告所辯並無施用第二級毒品安非他命
    乙節，要屬飾卸之詞，顯不可採。又被告前經本院依職權裁定觀察、勒戒，認無
    繼續施用毒品之傾向，並經台灣板橋地方法院檢察署檢察官不起訴處分確定，此
    有台灣板橋地方法院檢察署八十七年度偵字第一三四０七號不起訴處分書及卷可
    參。其於不起訴處分確定後再犯施用毒品，經觀察、勒戒後，認有續施用毒品之
    傾向，亦有台灣台北看守所附設勒戒處所八十九年七月十日有無繼續施用毒品傾
    向證明書乙紙附卷足憑。本案罪證明確，被告犯行洵堪認定。
二、查海洛因與安非他命依其成癮性、濫用性及對社會危害性之程度，已為毒品危害
    防制條例第二條第二項第一款、第二款分別列為第一級毒品與第二級毒品。核被
    告所為，係犯毒品危害防制條例第十條第一項施用第一級毒品及同條例第十條第
    二項施用第二級毒品之二罪。又被告先後非法持有第一級毒品與第二級毒品安非
    他命之低度行為，已分別為其施用之高度行為所吸收，均不另論罪。至公訴人雖
    僅起訴被告施用第一級毒品之最後時間為八十九年六月初；惟被告自承其施用第
    一級毒品至同年六月二十七日止，已如前述，然此部分犯行與公訴人起訴部分，
    係基於概括犯意所為，為連續犯具有裁判上一罪之關係，依審判不可分之原則，
    應為起訴效力所及，本院自應一併加以審理。再被告先後多次施用第一級毒品之
    犯行，時間密接，且犯罪構成要件相同，顯係基於概括犯意為之，為連續犯，應
    論以一罪並加重其刑。再被告所犯上開二罪間，犯意各別、罪名互異，應分論併
    罰。爰審酌被告之品行、智識程度、海洛因與安非他命戕害身心、害人害己及被
    告前因施用毒品送觀察、勒戒，猶不思戒絕革除惡習，仍一再多次施用海洛因以
    及被告犯罪後之態度等一切情狀，各量處如主文所示之刑，並依法定其應執行之
    刑，以示懲儆。
三、至扣案海洛因淨重一‧一一公克，應依毒品危害防制條例第十八條第一項前段之
    規定均沒收銷燬之；而注射針筒共三支及吸管一支係被告所有且係供施用海洛因
    或盛裝毒品所用，業經被告供明在卷，亦均應依法諭知沒收；另海洛因經送法務
    部調查局檢驗取樣用罄部分，因已用罄滅失，自無庸再為沒收銷燬之諭知；又扣
    案之吸食器一個、橡皮管一條、殘渣袋二個及吸管二支，被告否認係其所有，且
    亦無證據證明係屬被告所有，自無從於本案中諭知沒收，併予敘明。
據上論斷，應依刑事訴訟法第二百九十九條第一項前段，毒品危害防制條例第十條第
一項、第二項、第十八條第一項前段，刑法第十一條前段、第五十六條、第五十一條
第五款、第三十八條第一項第二款，判決如主文。
本案經檢察官許智評到庭執行職務
中      華      民      國      八十九      年     十     月   三十一   日
                                      台灣板橋地方法院刑事第二庭
                                          法  官  潘  長  生
右正本證明與原本無異
如不服本判決應於送達後十日內向本院提出上訴狀
                                          書記官  王  增  華
中      華      民      國      八十九      年    十一    月     六     日
附錄本案論罪科刑法條全文：
毒品危害防制條例第十條：
施用第一級毒品者，處六月以上五年以下有期徒刑。
施用第二級毒品者，處三年以下有期徒刑。


司法院資訊處製作；財團法人民間司法改革基金會備份。
